臺灣高等法院高雄分院刑事判決　　　　　九十三年度交上訴字第四一號
　　上訴人
　　即被告　乙○○
右上訴人因公共危險案件，不服臺灣高雄地方法院九十三年度交訴字第八０號中華民
國九十三年七月十六日第一審判決（起訴案號：臺灣高雄地方法院檢察署九十三年度
偵字第一００四四號），提起上訴，本院判決如左：
      主      文
上訴駁回。
      事      實
一、乙○○前於民國八十五年間，因竊盜案件，經臺灣高雄地方法院判處有期徒刑四
    月確定，復於八十六年因肅清煙毒條例、麻醉藥品管理條例等罪，經同法院判處
    有期徒刑三年一月、五月確定，嗣經法院裁定應執行有期徒刑三年八月，於九十
    一年五月五日縮短刑期執行完畢。詎乙○○仍不知警惕，於九十三年三月十二日
    晚間十時三十分許，駕駛車牌號碼六九一八─ＦＤ號自用小客車，沿高雄縣鳳山
    市○○○路外側快車道由北向南行駛，行至五甲一路與瑞隆東路口，本應注意轉
    彎車應讓直行車先行，而依當時天候晴朗、夜間有照明、路面乾燥無缺陷、視距
    良好無障礙之情形，並無不能注意之情事，竟疏未注意及此，即冒然右轉，適有
    甲○○騎駕車牌號碼ＫＡＯ─九七二號重型機車，沿五甲一路慢車道同方向由北
    向南行駛，亦行至該路口，見狀閃煞不及，乙○○所駕駛之自用小客車右前車頭
    擦撞甲○○所騎駕車牌號碼ＫＡＯ─九七二號機車，甲○○因而人車倒地，受有
    頭部外傷疑似腦震盪、左肩挫傷、多次挫破傷等傷害（過失傷害部分未據告訴）
    。詎乙○○肇事後，非但未對於甲○○採取救護或其他必要措施，亦未向警察機
    關報告，即逕行駕駛前揭自用小客車逃逸離去，嗣經路人記下乙○○所駕駛之自
    用小客車車牌號碼而報警循線查獲。
二、案經高雄縣政府警察局鳳山分局報告臺灣高雄地方法院檢察署檢察官偵查起訴。
      理      由
一、訊據上訴人即被告（下稱被告）乙○○對於在前開時地駕駛六九一八－ＦＤ自用
    小客車與甲○○所騎乘ＫＡＯ－九七二號重型擦撞致柯某倒地受傷之事實供承不
    諱，惟矢口否認有肇事致人受傷而逃逸犯行，辯稱：甲○○倒地後爬起來，我確
    認他他沒事之後才駕車離開，我沒有肇事逃逸云云。
二、經查，右揭事實，業據被告乙○○於原審供承：「我承認檢察官所起訴之犯罪事
    實，我那時候撞上被害人，因為緊張，所以沒有停留在現場就離開」等語（見原
    審卷第三九頁），並經證人甲○○於本院結證稱：「（檢察官問：你被被告撞傷
    之後，有無看到被告，被告有無跑掉？），我被撞到，我就跌倒飛出去，我站起
    來，他的車就開走，被告沒有把我送醫，人就跑了」等語（見本院卷第三五頁）
    ，此外並有道路交通事故現場圖、道路交通事故調查報告表（一）（二）、惠德
    醫院診斷證明書各一份、及現場蒐證照片九幀附卷可稽，足證被告上開辯解與事
    實不符，並非可採，罪證明確，其犯行堪以認定。
三、核被告所為，係犯刑法第一百八十五條之四之之駕駛動力交通工具肇事，致人受
    傷而逃逸罪。被告前於八十五年間，因竊盜案件，經臺灣高雄地方法院判處有期
    徒刑四月確定，復於八十六年因肅清煙毒條例、麻醉藥品管理條例等罪，經同法
    院判處有期徒刑三年一月、五月確定，嗣經法院裁定應執行有期徒刑三年八月，
    於九十一年五月五日縮短刑期執行完畢，有臺灣高雄地方法院檢察署刑案資料查
    註紀錄表、臺灣高等法院被告全國前案紀錄表各一份附卷可稽，其受有期徒刑執
    行完畢，於五年內，再犯本案有期徒刑以上之罪，為累犯，應依刑法第四十七條
    加重其刑。
四、原審認被告罪證明確，適用刑法第一百八十五條之四、第四十七條之規定審酌被
    告肇事後竟未立即下車照護被害人，置受傷之被害人於不顧，犯罪情節難認輕微
    ，惟念及被告犯後已與被害人達成和解並賠償被害人之損失，有和解書一份在卷
    可憑，堪認被告犯後尚有悔意，態度良好等一切情狀，量處有期徒刑七月，認事
    用法均無不當，量刑亦甚妥適，被告上訴意旨否認犯罪，並指摘原判決不當，為
    無理由，應予駁回。
據上論結，應依刑事訴訟法第三百六十八條，判決如主文。
本案經檢察官邱榮藏到庭執行職務。
中    華    民    國        九十三      年      十      月     十二     日
                              臺灣高等法院高雄分院刑事第五庭
                                  審判長法官  曾永宗
                                        法官  邱永貴
                                        法官  陳明富
右正本證明與原本無異。
如不服本判決應於收受本判決後十日內向本院提出上訴書狀，其未述上訴理由者，
並得於提起上訴後十日內向本院補提理由書狀（均須按他造當事人之人數附繕本)「
切勿逕送上級法院」。
                        書記官  陳武悅
中    華    民    國        九十三      年      十      月     十三     日
附錄：本判決論罪科刑法條：
刑法第一百八十五條之四
駕駛動力交通工具肇事，致人死傷而逃逸者，處六月以上五年以下有期徒刑。
                                                                      Ｈ
